臺灣嘉義地方法院刑事判決　　　　　　94年度交簡上字第63號
上　訴　人
即　被　告　丁○○
上列上訴人即被告因過失傷害案件，不服本院嘉義簡易庭中華民
國九十四年七月二十九日九十四年度嘉交簡字第四九八號第一審
判決（聲請簡易判決處刑書案號：臺灣嘉義地方法院檢察署九十
四年度偵字第二八二二號），提起上訴，本院管轄之第二審合議
庭判決如下：
    主  文
上訴駁回。
丁○○緩刑貳年。
    事  實
一、丁○○於民國九十四年四月十五日凌晨三時四十分許，駕駛
    車牌號碼 9R-9729號自用小客車，自嘉義市○○路內側車道
    由西往東方向行駛，途經友忠路與大同路之交岔路口，原應
    注意車前狀況且該路口號誌係閃光紅燈，車輛應減速接近，
    先停止於交岔路口前，讓幹道車優先通行後認為安全時，方
    得續行，而依當時情形，夜間天晴，路面乾燥無缺陷或障礙
    物，視距良好，無不能注意之情事，竟疏未注意車前狀況，
    及減速接近，並先停止於交岔路口前，讓幹道車優先通行後
    認為安全時，方得續行，適有呂柏賢在嘉義市○○路歌神KT
    V 飲酒後，已達不能安全駕駛動力交通工具之程度，竟仍自
    該處駕駛車牌號碼 Y6-5120號自用小客車搭載甲○○、乙○○、丙○○等三人，由嘉義市○○路口內側車道由北往南方
    向行駛，途經該交岔路口，亦疏未注意汽車駕駛人行車速度
    ，應依速限標誌或標線之規定，無標誌或標線者，行車時速
    不得超過五○公里，且駕車行經閃黃燈之交岔路口，車輛應
    減速接近，注意安全，小心通過，而依當時情形，夜間天晴
    ，路面乾燥無缺陷或障礙物，視距良好，無不能注意之情事
    ，而未減速，竟以時速約九十公里至一百公里之速度超速直
    行，兩車閃煞不及，丁○○所駕駛自用小客車之前保險桿與
    呂柏賢所駕駛之自用小客車之右後車身發生碰撞，致使甲○○受有左股骨骨折、臉部撕裂傷等傷害；乙○○受有外傷性
    蜘蛛膜下出血、頭部外傷及顱骨骨折、腹部挫傷及肝臟破裂
    、脾臟裂傷及腹內出血、骨盆骨折、右側鎖骨骨折、左手小
    指裂傷、右後背部深部挫擦傷、四肢及顏面多處挫擦傷等傷
    害；丙○○受有頸部、右膝、右手挫傷血腫等傷害。丁○○
    於車禍發生後，於有偵查犯罪職權之機關或公務員查知犯人
    前，即向到現場處理事故之嘉義市警察局第一分局員警坦承
    肇事，自首而接受裁判。
二、案經甲○○、乙○○、丙○○訴由嘉義市警察局第一分局報
    請臺灣嘉義地方法院檢察署檢察官偵查起訴。
    理  由
一、訊據上訴人即被告丁○○對於上揭事實坦承不諱（見本院卷
    第18頁、第35頁頁），而告訴人甲○○、乙○○、丙○○因
    與被告發生本件車禍事故而致告訴人甲○○受有左股骨骨折
    、臉部撕裂傷等傷害；告訴人乙○○受有外傷性蜘蛛膜下出
    血、頭部外傷及顱骨骨折、腹部挫傷及肝臟破裂、脾臟裂傷
    及腹內出血、骨盆骨折、右側鎖骨骨折、左手小指裂傷、右
    後背部深部挫擦傷、四肢及顏面多處挫擦傷等傷害；告訴人
    丙○○受有頸部、右膝、右手挫傷血腫等傷害等情，業據告
    訴人甲○○、乙○○、丙○○警詢時及偵查中指訴綦詳，復
    有道路交通事故現場圖、道路交通事故調查報告表各乙份、
    事故現場照片十四幀、財團法人嘉義基督教醫院診斷證明書
    二份、財團法人天主教聖馬爾定醫院診斷證明書乙份在卷可
    資佐證。又本件事故發生時，當時夜間天晴，路面乾燥無缺
    陷或障礙物，視距良好，並無不能注意之情事等情，此亦有
    上開道路交通事故調查報告表乙份在卷足憑。按駕駛人應注
    意車前狀況，並隨時採取必要之安全措施，及駕車行經設有
    閃光紅之號誌時，車輛應減速接近，先停止於交岔路口前，
    讓幹道車優先通行後認為安全時，方得續行，此觀道路交通
    安全規則第一百零二條第一項第二款、第九十四條第三項、
    道路交通標誌標線號誌設置規則第二百十一條第一項第一款
    規定甚明。被告在無不能注意之情形下，疏未注意車前狀況
    ，且行駛至設有閃光紅燈之交岔路口，未先停止於交岔路口
    前，讓幹道車優先通行後認為安全時，再續行，導致與告訴
    人所搭乘之車輛發生車禍並生傷害之結果；參以本件事故經
    送請臺灣省嘉雲區車輛行車事故鑑定委員會鑑定，其結果：
    「一、呂柏賢無照、飲用酒類超過法定標準值駕駛自用小客
    車，且夜間行經閃光黃燈號誌交岔路口，未減速接近，反嚴
    重超速（90至 100公里車速）行駛不當，為肇事主因。二、
    丁○○駕駛自用小客車，夜間支線道未暫停讓幹線道車先行
    ，且未注意車前狀況撞及呂車右後車身肇事，為肇事次因」
    等情，此有該委員會九十四年六月二十三日嘉雲鑑字第0945
    80253C號函附之鑑定意見書附卷可憑，亦與本院上開調查認
    定結果相符，是被告對本件車禍之發生自有過失無疑。而被
    告上開過失行為與告訴人三人受傷之結果間，具有因果關係
    ，至為顯然。是本件事證明確，被告犯行至堪認定，應依法
    論科。
二、核上訴人即被告丁○○所為，係犯刑法第二百八十四條第一
    項前段之過失傷害罪。被告以一過失行為，侵害三名告訴人
    之身體法益，係一行為而觸犯數罪名，為想像競合犯，應依
    刑法第五十五條前段，從一重處斷。又被告於車禍發生後，
    於有偵查犯罪職權之機關或公務員查知犯人前，即向到現場
    處理事故之嘉義市警察局第一分局員警坦承肇事，自首接受
    裁判等情，此有嘉義市○○○道路交通事故肇事人自首情形
    紀錄表乙紙附卷可參（見警卷第26頁），是被告對於偵查機
    關尚未發覺之罪自首而願接受裁判，應依刑法第六十二條前
    段之規定減輕其刑。原審依刑事訴訟法第四百四十九條第一
    項前段、第四百五十四條第二項規定，並適用刑法第二百八
    十四條第一項前段、第六十二條前段、第五十五條、第四十
    一條第一項前段，罰金罰鍰提高標準條例第一條前段、第二
    條規定，判處被告拘役四十日，並諭知易科罰金之折算標準
    ，核無不合，量刑亦屬妥適，被告上訴意旨認原審判量刑不
    當，為無理由，應予駁回。末查被告未曾受有期徒刑以上刑
    之宣告，有臺灣高等法院被告前案記錄表及臺灣嘉義地方法
    院檢察署刑案資料查註紀錄表各乙份在卷可稽，此次係因一
    時疏忽，偶罹刑章，且被告於本院審理時坦認過失傷害犯行
    ，已與三名告訴人達成和解，並經三名告訴人具狀撤回告訴
    ，有撤回告訴狀乙份（見原審卷第19頁）附卷可參，經本次
    罪刑之科處，應知警惕信無再犯之虞，本院因認對其宣告之
    刑以暫不執行為適當，爰併諭知緩刑二年，以啟自新。
據上論斷，應依刑事訴訟法第四百五十五條之一第一項、第三項
、第三百六十八條、第七十四條第一款，判決如主文。
本案經檢察官吳咨泓到庭執行職務。
中　　華　　民　　國　　94　　年　　11　　月　　28　　日
                  交通法庭  審判長法  官  林世芬
                                  法  官  鄭雅文
                                  法  官  曾宏揚
上列正本證明與原本無異。
本件不得上訴。
中　　華　　民　　國　　94　　年　　11　　月　　28　　日
                                  書記官  陳慶昀
附錄論罪科刑法條
中華民國刑法第284條第一項前段
(過失傷害罪)
因過失傷害人者，處6月以下有期徒刑、拘役或500元以下罰金，
致重傷者，處1年以下有期徒刑、拘役或500元以下罰金。
從事業務之人，因業務上之過失傷害人者，處1年以下有期徒刑
、拘役或1千元以下罰金，致重傷者，處3年以下有期徒刑、拘役
或2千元以下罰金。
